Inventaris van het archief van de familie Steengracht, 1459-1846
Nationaal Archief, Den Haag
- Stukken betreffende de ambachtsheerlijkheden., III
  - Ambachtsheerlijke rechten., A
    - Stukken betreffende het geschil tusschen den baljuw van de stad Zierikzee, Patrik Balfour van Waddemond en Jacob van der Mandere d'Ouwerkerke, ambachtsheer van de vier bannen van Duiveland over de uitoefening van het jachtrecht en de judicature over fraudes in de gemeene middelen in deze hooge heerlijkheid., 1759-1762; 750; 5 stukken
    - Jachtlijst betreffende Oosterland en Oostkapelle., 1794; 751; 1 stuk
    - Brief van Veth van de Pewe de Westkapelle aan Nicolaas Steengracht betreffende een toegestane jachtvergunning., 1794; 752; 1 stuk
    - Stukken betreffende de klachten van de boeren op Walcheren over de heffing van het pondgeld bij den verkoop van vaste goederen door de ambachtsheeren. Met bijlage., 1787, 1790; 753; 1 omslag
    - Uiteenzetting door de ambachtsheeren van Zeeland aan de Gecommitteerde Raden van die provincie over de hun toekomende rechten en voorrechten, waarop door den officier van de graaflijkheid inbreuk werd gemaakt., z.j. (2e helft 18e eeuw); 754; 1 stuk
    - Deductie betreffende de rechten der ambachtsheeren in Zeeland., 1795; 754BIS; 1 deel
    - De Middelburgsche courant d.d. 13 Aug. 1795, waarin een publicatie van de Provisioneele Representanten van het Volk van Zeeland, betreffende de ambachtheerlijkheden., 755; 1 stuk
    - Stukken betreffende de opheffing van de heerlijke rechten., 1806; 756; 2 stukken
    - Stukken betreffende de opheffing van de heerlijke rechten en het protest hiertegen van de grondeigenaars op het eiland Duiveland., 1806-1808; 757; 1 omslag
    - Stukken betreffende het jachtrecht van de ambachtsheeren in Zeeland, in het bijzonder in betrekking tot de bezittingen van Nicolaas Steengracht. Met retroacta., 1807-1808; 758; 1 omslag
    - Ordonnantie voor de heerlijkheden Oosterland en Sint Jansland betreffende de justitie en politie., c. 1655; 758BIS; 1 stuk
  - Oosterland., B
    - Eed van schepenen van Oosterland en Oostersteijn d.d. 1672, idem geëxtraheerd uit het schepenkennisregister van die plaatsen., 1687-1707; 759; 1 stuk
    - Gelijktijdige copie van een accoord d.d. 1696 tusschen de baljuwen van de vier bannen van Duiveland en van Oosterland, Sint Jansland en Oostersteijn., z.j.; 760; 1 stuk
    - Acten van aanstelling van en instructies voor verschillende ambtenaren in de heerlijkheid Oosterland., 1651-1750; 761-766; 1 omslag
      - Aanstellingen van baljuws. 1651-1750, 761; 1 charter en 2 stukken
      - Aanstellingen van klerken. 1738-1740, 762; 2 stukken
      - Aanstelling van een stadhouder en dijkgraaf. 1731, 763; 1 stuk
      - Aanstelling van een secretaris. 1675, 764; 1 charter
      - Instructies voor hoogbaljuws en dijkgraven van Oosterland, Sint Jansland en Oostersteijn. 1657-1750, 765; 10 stukken
      - Instructies voor secretarissen. 1680-1744, 766; 5 stukken
    - Stukken betreffende borgtochten gesteld door ambtenaren in de heerlijkheid Oosterland., 1664-c. 1752; 767; 1 omslag
    - Stukken betreffende recognitien door ambtenaren van de heerlijkheid Oosterland voor het bekleeden van hun ambt betaald., 1641-1738; 768; 1 omslag
    - Brieven van verschillende ambtenaren in de heerlijkheid Oosterland aan Suzanna Maria Loncque en Johan en Nicolaas Steengracht., 1741-1792; 769; 1 omslag
    - Memorie van het door den secretaris van Oosterland en Sint Jansland in 1750 en 1751 genoten salaris., z.j.; 770; 1 stuk
    - Inventarissen van stukken betreffende de heerlijkheid Oosterland., 1750-c.1774; 771; 1 omslag
      - "Inventaris van de papieren specteerende tot het baljuwagieschap van Oosterland en Sir Heer Jans onder Cornelius Smith berustende.". 1750, a; 1 stuk
      - Inventaris van de stukken betreffende de secretarie en het "clercqschap" van Oosterland en Sir Jansland opgemaakt bij de ambtsaanvaarding van den secretaris Pieter Dibbets. 1753, b; 1 stuk
      - Inventaris van de stukken betreffende de secretarie en het "clercqschap" van Oosterland, Sir Jansland en Oostersteijn, opgemaakt in 1759 door den nieuw benoemden secretaris B. Tusselman. 1759, c; 1 stuk
      - Inventaris van stukken betreffende de heerlijkheid Oosterland, Sir Jansland en Oostersteijn. 1759, d; 1 stuk
      - Inventaris geschreven door Johan Steengracht van verschillende stukken, ordonnantien, plakkaten etc. c. 1771, e; 1 stuk
      - Lijst van diverse stukken, betreffende de heerlijkheid Oosterland, geschreven door Johan Steengracht. c. 1774, f; 1 stuk
      - Notities voor den secretaris van Oosterland P. Spanjaart betreffende de overbrenging van stukken op de secretarie en een lijstje van personen, die schepenbrieven van hem moeten ontvangen. z.j., g; 2 stukken
    - Ordonnantien en reglementen uitgevaardigd door de ambachtsheeren en den baljuw en schepenen van Oosterland., 1675-1781; 772-782; 1 omslag
      - Ordonnantie van den ambachtsheer van Oosterland, houdende verbod van het schenden van de vruchtboomen en het leggen van vlasknotten in kolken, slooten, enz. 1675, 772; 1 stuk
      - Ordonnantie van den ambachtsheer van Oosterland betreffende het werpen van vuil op de achterwegen. 1679, 773; 1 stuk
      - Ordonnantie van baljuw en schepenen van Oosterland, houdende een verbod tegen het rooken van tabak in schuren en zwingelkooien. 1698, 774; 1 stuk
      - Ordonnantie van den ambachtsheer van Oosterland enz. betreffende het trouwen. 1702, 775; 1 stuk
      - Ordonnantie van den ambachtsheer van Oosterland enz., betreffende het werpen van vuil op den openbaren weg. 1703, 776; 1 stuk
      - Ordonnantie van den ambachtsheer van Oosterland enz., betreffende het zwingelen en braken van het vlas. 1703, 777; 1 stuk
      - Ordonnantie van den ambachtsheer van Oosterland betreffende het schenden van boomen. 1704, 778; 1 stuk
      - Plakkaat van denambachtsheer van Oosterland tegen het stelen van vruchten en vernielen van de boomen in de boomgaarden. 1708, 778A; 1 stuk
      - Reglement voor de reeders van de meekrapstoof te Oosterland. 1764, 779; 1 stuk
      - Ordonnantie van P.E. van de Perre, ambachtsheer van de vier bannen van Duiveland tot de oprichting en het onderhoud van een landwacht over de vier bannen van Duiveland. 1781, 780; 1 stuk
      - Copie van een reglement d.d. 1708 van den ambachtsheer van Oosterland, Sir Jansland en Oostersteijn betreffende het dienstpersoneel in zijn heerlijkheden. z.j., 781; 1 stuk
      - Aanteekeningen van Johan Steengracht betreffende ordonnantien van Oosterland, Sir Jansland en Oostersteijn. z.j., 782; 1 stuk
    - Rekening van het baljuwschap van Oosterland en Sir Jansland., 1755-1774; 783; 7 stukken
    - Extract uit het register van de resolutien van de Staten van Zeeland, waarbij schout en schepenen van Oosterland gelast worden de quohieren van de huisschatting aan de Rekenkamer op te zenden, benevens aanteekeningen over de opbrengst van de huisschatting te Oosterland en Sir Jansland., 1768; 784; 1 stuk
    - Afrekeningen van Johan Steengracht met den baljuw van Oosterland, Cornelius Smith., 1771-1773; 785; 1 stuk
    - Aanteekeningen van Johan Steengracht betreffende de inkomsten en uitgaven van de heerlijkheid Oosterland., c. 1775; 786; 5 stukken
    - Financieele aanteekeningen betreffende de heerlijkheid Oosterland., 1776; 787; 1 stuk
    - Kwitantie voor Johan Steengracht wegens het vroeger te weinig betaalde op de rente, die het geestelijk comptoir had ten laste van de heerlijkheden Oosterland en Sir Jansland., 1779; 788; 1 stuk
    - Schrijven van het gemeentebestuur van Oosterland aan W.A. de Jonge,rentmeester van Nicolaas Steengracht over de opbrengst uit aschbakken. Met bijlage., 1805; 789; 2 stukken
    - Memorie van de jaarlijksche opbrengst van de secretarie en de vendue van Oosterland en Sir Jansland., z.j.; 790; 1 stuk
    - Memorien houdende beschuldigingen tegen den baljuw van Oosterland, Anthonie Joossen Sneevliet., z.j. (na 1703); 791; 2 stukken
    - Stukken betreffende het crimineele proces voor Hoog schepenen van de hooge heerlijkheid Oosterland gevoerd tegen Willem Janse van der Have, beschuldigd op den jager van den ambachtsheer te hebben geschoten., 1777; 792; 1 omslag
    - Aanteekeningen betreffende het getuigengeld bij het gerechtelijk getuigenverhoor te Oosterland uit te keeren., z.j.; 793; 1 stuk
    - Notitie van Johan Steengracht betreffende de ouderlingen en diakenen te Oosterland., 1752-1761; 794; 1 stuk
    - Voorbeeld van een rekening ten behoeve van de diaconie te (Oosterland?)., z.j.; 795; 1 stuk
    - Publicatie van Nicolaas Steengracht als ambachtsheer van Oosterland, Sir Jansland en Oostersteijn, betreffende de verwijdering uit hun ambt van personen, die deel hadden uitgemaakt van gewapende exercitiegenootschappen., 1787; 796; 1 stuk
    - Belofte van trouw en gehoorzaamheid van verschillende ingezetenen van de heerlijkheden Oosterland, Sir Jansland en Oostersteijn aan hun ambachtsheer Nicolaas Steengracht., 1787; 797; 1 stuk
    - Stukken betreffende een nieuwen eed af te leggen door de ambtenaren in de hooge heerlijkheid Oosterland., (c. 1787); 798; 1 stuk
    - "Memorie van de geboorne en gestorvene op Oosterland en Shir Jansland"., 1754-1762; 799; 1 stuk
    - "Memorie van de persoonen in Oosterland, Sir Jansland en Oostersteijn, zooals deselve onder dijkgraaff en geswoorens zijn verdeeld."., 1763; 800; 1 stuk
    - Naamlijst van schepenen en gezworenen van Oosterland en Sir Jansland., z.j.; 801; 1 stuk
    - Naamlijstje van de ingelanden in Oosterland en Sir Jansland., z.j.; 802; 1 stuk
    - Copie van een brief van de ingelanden van den polder van Sir Jansland aan de Staten van Zeeland., 1760; 803; 1 stuk
    - Aanteekeningen betreffende de polders van Oosterland en Sir Jansland., 1773-1777; 804; 2 stukken
    - Stukken betreffende het verzoek van Anthoie Meermans om te Oosterland een winkel te mogen houden., 1789; 805; 4 stukken
    - Lijst van iepen en essenboomen in de heerlijkheid Oosterland, toebehoorende aan Johan Steengracht., z.j.; 806; 1 stuk
    - Concept request geschreven door Johan Steengracht aan ? voor Wisse Salomons, schipper van Sir Jansland en Cornelis Vijverberg, schoolmeester aldaar., z.j.; 807; 1 stuk
  - Oostkapelle., C
    - "Ordonnantie tot bedieninge van de ambagtsheerlijkheid en parochie van Oostkapelle", opgesteld door Mr. Willem le Sage in 1710 en verbeterd en vermeerderd in 1761 door Mr. Johan Gualtherus van der Poort, beiden ambachtsheeren van Oost-Kapelle., 808; 2 stukken.(bis)
    - Publicatie met begeleidende brief aan achout en schepenen van Oost-Kapelle van baljuw, burgemeesters, schepenen en raden van de stad Vere betreffende een verbod om honden te laten losloopen in verband met een heerschende hondsdolheid., 1763; 809; 2 stukken
    - Conditie en voorwaarden, volgens welke schout en schepenen van de parochie en ambachtsheerlijkheid Oostkapelle den parochieaccijns verpachten., 1787; 810; 1 stuk
    - Attestatie van de gerechtsbode te Oostkapelle betreffende een vereischte acte van indemniteit ad vitam voor een nieuwen inwoner van Oostkapelle., 1792; 811; 1 stuk
    - Brief van de municipaliteit van Oostkapelle aan Nicolaas Steengracht betreffende de verkiezing van de kiezers en de aanstelling door dezen van de municipaliteit van Oostkapelle., 1795; 812; 1 stuk
    - Verklaring van den notaris Leenderd van der Linde te Middelburg ten verzoeke van de voogden van Johan Steengracht, betreffende de aflossing en voldoening van een schepenschuldbrief ten laste van de Armenkas van Oostkapelle. Met bijlage., 1797; 813; 2 stukken
    - Aanstellingen van ambtenaren in de ambachtsheerlijkheid Oostkapelle., 1805; 814; 3 stukken
    - Instructie voor den secretaris en vendumeester van Oostkapelle, met aanmerkingen op deze instructie., z.j.; 815; 1 stuk
- Varia., IV
  - Specimen juridicums inaugurale, sistens observationes de puniendi jure, van Fredericus Janus Steengracht ter verkrijging van den graad van doctor in de rechtsgeleerdheid, aan de Utrechtsche universiteit., 1835; 816; 1 deel
  - Aanteekeningen betreffende stukken in het proces van Ds. Munnick voor schout en schepenen van Middelburg., 1679-1680; 817; 1 stuk
    Naar aanleiding van deze zaak is een rechtsgeding voor het Hof van Holland gevoerd. De aanteekeningen zijn vermoedelijk van de hand van den raadsheer C. Ockersse.
  - Stukken uit een autografenverzameling:., 818
    - Brief van Johan Steengracht (1633-1705) aan Anthony Steengracht. 1659, a; 1 stuk
    - Extract uit de resolutiën van de Staten-Generaal betreffende de verleening van een paspoort voor de uitvoer van tenten en dekens. 1692, b; 1 stuk
      Onderteekend door Jeronimus de Haze de Jonge.
    - Dankdicht van Johan Steengracht (1692-1743) opgedragen aan Petrus Boddaert en Petrus de la Rue. 1718, c; 1 stuk
    - Brief van Adriaan Steengracht (zoon van Nicolaas Steengracht en Anna Maria Spiering), raadpensionaris van Zeeland, aan Van der Helm Boddaert. 1766, d; 1 stuk
    - Brieven van de Staten Generaal aan den ambassadeur bij het Fransche hof Gideon van Boetselaer, heer van Asperen en Langerak. 1627-1629, e; 1 omslag
      Hierbij een brief aan Haultain, luitenant-admiraal in Zeeland (1625); een brief aan Nicol. Van Boechorst, ambassadeur in Engeland (1625).
- Stukken, waarvan het verband met het archief niet blijkt., V
  - Resolutiën van de hoofdparticipanten van de Oost-Indische Compagnie in Zeeland, Met bijlagen., 1637-1740; 819; 1 deel
    Met eenige aanteekeningen 1644-1653 betreffende ontvangsten en uitgaven van hoofdparticipanten.
  - Kaart van Vlaanderen en Zeeland ten tijde van graaf Guy van Dampierre, graaf van Vlaanderen, 1274. Copie door Adriaen Braems van een copie door Lieven van Thuynen (1617)., 1648; ---; 1 stuk
    Aan te vragen als 4.SGF inv.nr. 820
  - Kaart van Zuid-Beveland., z.j. (18e eeuw); ---; 821; 1 stuk
    Aan te vragen als 4.SGF inv.nr. 821
  - Teekening vanden loop der stroom voor het Zijpe., z.j.; ---; 1 stuk
    Aan te vragen als 4.SGF inv.nr. 822
  - Beslissing van den Prins van Oranje, dat de Staten van Zeeland bij meerderheid van Stemmen zullen Concludeeren, behalve in zaken van schattingen en belastingen, oorlog en vrede, en Verandering van regeering, (afschrift)., 1581; 823; 1 stuk
  - Brief aan de burgemeesters van Goes van den afgevaardigde van die stad ter Statenvergadering van Zeeland, Adriaan van Oostee, betreffende zaken ter Statenvergadering in behandeling., 1726; 824; 1 stuk